Lucas de Moraes Souza

Sorocaba - São Paulo, SP | Celular: (15) 9 9770-3244

E-mail: lucas.msouza@hotmail.com | LinkedIn: linkedin/in/lucasdemoraessouza

DESENVOLVEDOR FULL-STACK

RESUMO

Desenvolvedor full-stack com sólida experiência em tecnologias modernas e foco na criação de interfaces atraentes e funcionais. Domínio de ReactJS, NextJS, JavaScript e TypeScript, com proficiência em ferramentas como Styled Components, TailwindCSS e Material UI para estilização avançada. Experiência em testes unitários, desenvolvimento back-end utilizando NodeJS, NestJS e Express, e conhecimento em ambientes Docker para integração eficiente. Apaixonado por tecnologia, e comprometido em oferecer soluções inovadoras e centradas na melhor experiência do usuário.

IDIOMAS

Inglês Intermediário

HABILIDADES TÉCNICAS

Back-end: NodeJS, NestJS, Express.

Front-end: JavaScript, TypeScript, HTML, CSS, ReactJS, NextJS, React Native, TailwindCSS, Styled Components.

Banco de Dados: PostgreSQL, MySQL, MongoDB.

Extras: Docker, Git, Microserviços, JWT, Restful API, Metodologias Scrum e Kanban, Firebase, Teste unitários, Bedrock

AWS.

EXPERIÊNCIA PROFISSIONAL

Freelancer Desenvolvedor Full-stack

Lionsoft Inc. - 08/2024 – Atual

- Responsável por desenvolver um backend para impressão de etiquetas ZPL;
- Responsável por desenvolver um backend para integração de uma plataforma "bank as a service" com três camadas de segurança e com funcionalidades de pix, boleto bancário, pagamentos de contas;
- Responsável por desenvolver um aplicativo de plantões médicos;
- Responsável por publicar aplicativos na Apple Store e Testflight

Desenvolvedor Full-stack

Gria - 02/2023 - 08/2024

- Responsável por desenvolver uma plataforma para recrutamento de candidatos;
- Responsável por desenvolver uma plataforma de avaliação comportamental a fim de identificar os perfis

dominante de uma pessoa com IA;

- Responsável por manutenções e desenvolvimento de novas funcionalidades no back-end;
- Auxílio no desenvolvimento de um chat de inteligência artificial com integração ao bedrock da AWS;

Desenvolvedor Front-end

Lionsoft Inc. - 09/2021 - 02/2023

- Responsável por integração com o gateway de pagamento do Mercado pago em uma plataforma de lojas;
- Implementei a tecnologia React Native para desenvolvimentos de aplicativos móveis;
- Manutenção de um sistema de registros médicos utilizada por um dos grandes clubes do futebol brasileiro;
- Liderei uma equipe de cinco desenvolvedores em um projeto de uma plataforma de marketing digital;
- Responsável por desenvolver uma plataforma de controle de agendamentos de exames e consultas médicas de um dos maiores laboratórios da cidade.

Estágio em Desenvolvimento Full-stack

Mind Consulting - 03/2021 - 09/2021

- Responsável por desenvolver uma interface para uma plataforma de competições de jogos;
- Responsável por desenvolver e dar manutenção a uma dashboard de controle de contabilidades interno de uma empresa;
- Feedbacks de Controles de vendas e compras, criação de paginação, filtro e controle de saldo de um sistema de registro de vendas de serviços;
- Participação no evento de Hackaton da empresa Dashboard de controle de transferências.

FORMAÇÃO

Graduação em Análise e Desenvolvimento de Sistemas

Universidade Paulista (UNIP) - **01/2020 – 12/2021**

CURSOS E CERTIFICAÇÕES

Trilha de React e NodeJS – Rocketseat – Cursando NLW Javascript Full-stack Intermediário – Rocketseat – 2024 NLW Expert React – Rocketseat - 2024 ReactJS – Coodesh - 2022